臺灣桃園地方法院刑事判決　　　　　　　 94年度易字第752號
公訴人　臺灣桃園地方法院檢察署檢察官
被　告　甲○○　男35歲民國.
上列被告因傷害等案件，經檢察官聲請以簡易判決處刑（93年度
偵字第7531號），本院就傷害部份改依通常程序審判（毀損、侵
占部份仍以簡易判決處刑），茲判決如下︰
    主  文
甲○○被訴傷害部份無罪。
    理  由
一、公訴意旨略以：被告甲○○於民國93年01月07日20時許，在
    桃園縣楊梅鎮火車站後方重劃區，與乙○○商談業務，因雙
    方意見不合發生爭執，竟基於傷害人身體之犯意，出手毆打
    乙○○，致乙○○受有頭部外傷、左顏3 ×2 公分、左背5
    ×4 公分、雙手肘各1 ×1 公分、右前脛4 ×2 公分、右手
    腕8 ×6 公分瘀傷及左腰1 公分擦傷等傷害；認被告涉有刑
    法第二百七十七條第一項之傷害罪嫌云云。
二、按犯罪事實應依證據認定之，無證據不得認定犯罪事實；被
    告以外之人於審判外之言詞或書面陳述，除法律有規定者外
    ，不得作為證據；被告以外之人於偵查中向檢察官所為之陳
    述，除顯有不可信之情況者外，得為證據；被告以外之人於
    審判中死亡者，其於司法警察調查中所為之陳述，經證明具
    有可信之特別情況，且為證明犯罪事實之存否所必要者，得
    為證據；刑事訴訟法第一百五十四條第二項、第一百五十九
    條第一項、第一百五十九條之一第二項、第一百五十九條之
    三第一款分別定有明文。被告於警詢、檢察官訊問及本院訊
    問時均堅決否認有公訴人所指前開傷害犯行，先後辯稱：93
    年01月07日晚上，我在公司做事，沒有與告訴人乙○○碰面
    ，我沒有在上開地點毆打告訴人，告訴人係自己開車撞電線
    桿車禍受傷的等語。公訴人指被告涉有傷害罪嫌，無非以告
    訴於警詢、檢察官訊問時之指訴、澄清綜合醫院診斷證明書
    1 份、壢新醫院函覆乙○○自91年04月15日在復健科門診後
    就無至壢新醫院就診之任何記錄及桃園縣政府警察局楊梅分
    局函覆其轄區於93年01月07及08日，並無接獲告訴人車禍案
    件報案云云為其論據。經查：(1)、告訴人已於本院審理中之
    94年04月01日死亡，此有法務部戶役政連結作業系統之告訴
    人個人基本資料1 份為憑。告訴人於警詢時固指稱：被告於
    93年01月07日20時許，在桃園縣楊梅鎮楊梅火車站後方重劃
    區內，與其談公事時，因意見不合起爭執，被告竟出拳毆打
    其頭部及身上成傷云云；其於檢察官訊問時陳稱：被告於93
    年01月07日打的，在被告老家，我要走，被告不讓我走，用
    拳頭打我身體云云。惟依澄清綜合醫院中港分院診斷證明書
    固載有告訴人受有前開傷勢，於93年01月10日到該院急診等
    情，該醫院並函復稱：告訴人於93年01月10日下午至該院急
    診就醫，自訴就診前4 日遭人打傷，（該傷勢）應為約1 日
    至1 週所造成之傷等情，有該醫院94年03月22日澄敬字第94
    2150號函及所附告訴人該次就診之病歷影本各1 份可憑。依
    此告訴人於就診時向醫師所陳述之受傷經過，顯示告訴人該
    次就診之傷，係在就診前4 日即93年01月06日所受之傷；則
    告訴人於警詢所指該傷係被告於93年01月07日所毆傷云云，
    與其93年01月10日就診時所述受傷時間，明顯不符。且告訴
    人於93年06月25日檢察官訊問時自陳：93年01月08日我車子
    撞到電線桿，有去醫院，但醫生沒有看我就走了等情，此與
    被告前開所辯告訴人駕車撞電線桿之情節相符。且告訴人於
    該次自行駕車肇事後，確有前往醫院，惟在醫生看診前即自
    行離開醫院。顯見告訴人該次駕車撞電線桿後，可能有受傷
    情形，其始前往醫院準備就診；雖其在經醫生診治前即自行
    離開未就診。然其後告訴人於同年月10日前往澄清綜合醫院
    中港分院就診所診斷出之上開其就診前01日至01週內所受之
    傷勢；該傷勢究係如其該次就診時所述於93年01月06日即受
    傷？或係同年月07日為被告所毆傷？或係同年月08日告訴人
    自行駕車撞及電線桿肇事而受傷？（93年01月06日、07日、
    08日等日期，均係在其93年01月10日就診前之1 日至1 週之
    期間內）即有未明。況告訴人若於93年01月07日即為被告毆
    傷，其竟未即就近前往桃園縣中壢、楊梅、桃園一帶之醫院
    就診驗傷，甚且於93年01月08日肇事後，已至附近醫院準備
    就診，竟於醫生看診前即自行離開，而於其後之同年月10日
    ，始前往遠在台中市之澄清綜合醫院中港分院就診；並於就
    診時向醫生所述受傷時間，亦與其警詢、檢察官訊問時所述
    時間明顯不符。告訴人於警詢及檢察官訊問關於被告傷害部
    份之指述，即有前開重大瑕疵可指。其此部分警詢之陳述，
    並不能證明具有可信之特別情況，不得作為證據。其於檢察
    官訊問時所為此部分指述，亦因與依其就診時主述係於93年
    01月06日受傷云云明顯不符；且該傷勢亦有可能係其於93年
    01月08日駕車撞及電線桿肇事所受之傷而於其後之同年月10
    日就診時診出；其於檢察官訊問時所為此部份之指述顯有不
    可信之情況存在，亦不得為證據。上開診斷證明書僅能證明
    告訴人有受傷之事實，不能證明該傷勢係被告所毆傷者。且
    依前開說明，亦不能據以認定該傷勢係93年01月07日所受之
    傷，自不能證明被告犯罪。(2)、壢新醫院固函覆稱告訴人自
    91年04月15日在復健科門診後就無至壢新醫院就診之任何記
    錄等情，有該醫院函一份可憑。然依前開說明，告訴人確有
    駕車撞電線桿肇事，且於肇事後有至醫院，惟於醫生看診前
    自行離開情形。告訴人於93年01月08日固未經壢新醫院醫生
    診治，然並不能據以認定其該次事故有無受傷，亦不能據以
    認定其於93年01月10日經澄清綜合醫院中港分院所診斷之傷
    勢是否為被告所傷。(3)、桃園縣政府警察局楊梅分局固函覆
    稱復其轄於93年01月07、08日並無接獲告訴人車禍案件等情
    ，有該局函一份在卷可按。然告訴人確有駕車撞電線桿肇事
    情事，已如前述，該次事故係告訴人自行駕車肇事，並未肇
    致其他人車傷亡、損害情事，告訴人雖未報案，尚不能指為
    係被告所杜撰；且亦不能憑以認定被告犯罪。(4)、依上開說
    明，公訴人所舉證據，均不能證明被告犯傷害罪，自應就此
    部分諭知被告無罪之判決。
三、本件係檢察官聲請以簡易判決處刑之案件，因傷害部份有刑
    事訴訟法第四百五十一條之一第四項但書第三款情形，適用
    通常程序審判，其餘侵占、毀損部分仍以簡易判決處刑；本
    件傷害部份係應諭知無罪之案件，被告經合法傳喚無正當理
    由不到庭，爰不待其陳述，逕行判決；均併予敘明。
四、據上論斷，應依刑事訴訟法第四百五十二條、第三百零一條
    第一項、第三百零六條，判決如主文。
本案經檢察官陳美華到庭執行職務。
中　　華　　民　　國　　94　　年　　7 　　月　　27　　日
                        臺灣桃園地方法院刑事第三庭
                            審判長法  官  謝  順  輝
                                  法  官  林  春  鈴
                                  法  官  吳  為  平
以上正本證明與原本無異。
如不服本判決，應於判決送達後10日內，向本院提出上訴狀（應
附繕本），上訴於台灣高等法院。
                                  書記官  洪  明  媚
中　　華　　民　　國　　93　　年　　7 　　月　　27　　日
